臺灣臺北地方法院民事裁定             100年度家抗字第46號
抗  告  人  李○○  
法定代理人  李志明  
上列抗告人與相對人臺北市政府間聲請處遇安置事件，抗告人對
於中華民國100年7月29日本院100年度家聲字第636號裁定提起抗
告，本院裁定如下：
    主    文               
抗告駁回。
抗告費用新臺幣壹仟元由抗告人負擔。
    理    由
一、相對人於原審聲請意旨略以：抗告人（年籍資料詳卷）自小
    家庭不穩定，須面對複雜的人際關係，因家中經濟不佳休學
    ，於民國99年3月間經由親戚介紹至美容院工作，從事性交
    易近月餘，並自行向客人收取報酬，對於色情行業之抗拒能
    力不足，判斷是非與自我保護能力均有待提升。安置期間與
    家人無法建立正向的情感連結，與父母多以互相威脅方式製
    造彼此之心理壓力，難以理性方式討論問題。父親自述忙於
    工作，本身收入不足以應付子女之生活及就學需求，另對於
    子女日常生活或交友少有深入關切，遂取放任態度，母親因
    居住在外，較少與案姐妹生活，未有正向情感連結。抗告人
    有從事性交易之實，並即將年滿18歲，安置少年福利機構可
    提供之協助有限，父母亦未對照顧子女達成共識，評估家庭
    可提供之支持及照顧功能較為不足，現階段若返家需面對複
    雜的家庭問題，無法穩定生活，評估返家無法提供抗告人現
    階段生活所需，爰依兒童及少年性交易防制條例第18條第2
    項規定，聲請准將相對人甲安置於中途學校，以提供相對人
    甲穩定的生活環境，以維少年利益等語。
二、抗告意旨略以：受安置人離開美容店已有一段時間，並努力
    找工作，與父親同住期間，一切正常，父親有意願及能力照
    顧抗告人，若繼續在中途學校，恐會自暴自棄而更加墮落，
    抗告人希望與家人共同生活，無安置中途學校之必要。原審
    未審酌及此，裁定抗告人安置於中途學校，顯有未洽，為此
    提起抗告，求為廢棄原裁定，裁定不予安置等語。
三、相對人主張抗告人有從事性交易，安置期間父母對於照顧子
    女未達成共識，家庭可提供之支持及照顧功能較為不足，返
    家需面對複雜的家庭問題，無法穩定生活，家人無法提供現
    階段生活所需等情，業據其提出本院100年度家護字第56 號
    裁定、臺北市政府社會局觀察輔導報告書、展望家園個案短
    期觀察紀錄、調查筆錄等件為證，抗告人亦不爭執有從事性
    交易之事實，自堪信為真。按法院依審理之結果，認為該兒
    童或少年有從事性交易者，除有下列情形之一者外，法院應
    裁定將其安置於中途學校，施予二年之特殊教育：（一）罹
    患愛滋病者。（二）懷孕者。（三）外國籍者。（四）來自
    大陸地區者。（五）智障者。（六）有事實足證較適宜由父
    母監護者。（七）其他事實足證不適合中途學校之特殊教育
    ，且有其他適當之處遇者。為兒童及少年性交易防制條例第
    18條第2項所明定。
四、經查，抗告人自幼父母離異，由父親行使親權，父親對於抗
    告人前往親戚經營之色情護膚店從事性交易工作，卻不知情
    ，及至抗告人受安置後，亦僅第1次約10分鐘的會客，嗣均
    以工作忙碌或距離遙遠拒絕探視抗告人，已據抗告人及其父
    親李志明陳明在卷，並有卷附觀察輔導報告書足參，顯見抗
    告人與父親間之親子關係並非緊密；而父親在抗告人安置期
    間，亦未能給予抗告人正面之勸導與安慰，對於抗告人返家
    後，如何協助抗告人穩定就學及提升是非判斷能力，均無計
    畫，僅泛言有能力照顧抗告人云云，洵無可取。本件並無事
    實足認抗告人較適宜由父母監護，亦無兒童及少年性交易防
    制法第18條第2項所列各款之情形。原審以抗告人父母親缺
    乏輔導抗告人之能力，為加強正向引導抗告人生活環境，導
    正其價值觀，培養抗告人一技之長，裁定安置於中途學校，
    於法並無不合。抗告意旨指摘原裁定不當，求予廢棄改判，
    並無理由，應予駁回。爰裁定如主文。
中    華    民    國   100    年    11    月    2     日
                  家事法庭審判長法  官  蔡政哲
                                法  官  郭淑貞
                                法  官  吳素勤
以上正本係照原本作成。
如不服本裁定，僅得於收受本裁定正本送達後10日內，以適用法
規顯有錯誤為理由並委任律師為訴訟代理人，向本院提出再抗告
狀，（須附繕本一份及繳納再抗告裁判費新台幣1,000元），經
本院許可後始可再抗告。
中    華    民    國   100    年    11    月    2     日
                                書記官  郭麗琴